【裁判字號】    95,裁,747
【裁判日期】    950413
【裁判案由】    營利事業所得稅
【裁判全文】
最  高  行  政  法  院  裁  定
                                     95年度裁字第00747號
上  訴  人  五環企業管理顧問有限公司
代  表  人  甲○○○
被 上 訴人  財政部臺灣省中區國稅局
代  表  人  乙○○
上列當事人間因營利事業所得稅事件，上訴人對於中華民國93年
11月9日臺中高等行政法院93年度訴字第157號判決，提起上訴，
本院裁定如下：
    主  文
上訴駁回。
上訴審訴訟費用由上訴人負擔。
    理  由
一、按當事人依行政訴訟法第243條第1項規定，以高等行政法院
    判決有不適用法規或適用法規不當為上訴最高行政法院之理
    由時，其上訴狀或理由書應有具體之指摘，並揭示該法規之
    條項或其內容。若係成文法以外之法則，應揭示該法則之意
    旨。倘為司法院解釋、或本院之判例，則應揭示該判解之字
    號或其內容。上訴狀或理由書如未依此項方法表明者，即難
    認為已對高等行政法院判決之違背法令有具體之指摘，其上
    訴自難認為合法。
二、本件上訴人87年度營利事業所得稅未分配盈餘申報，列報結
    算申報自行依法調整後課稅所得額為新臺幣（下同）224,25
    3元，應納之營利事業所得稅46,063元及當年度依所得稅法
    第66條之9第2項規定計算之未分配盈餘為零元。經被上訴人
    初查核定課稅所得額為5,027,754元，應納之營利事業所得
    稅1,246,938元及未分配盈餘3,602,626元，加徵10%營利事
    業所得稅360,262元。上訴人不服，申經復查結果，准予追
    減未分配盈餘360,594元，變更核定未分配盈餘為3,242,032
    元。上訴人猶表不服，循序提起行政訴訟，經臺中高等行政
    法院以93年度訴字第157號判決駁回，上訴人不服，提起上
    訴。
三、上訴意旨略以：上訴人87年度本稅已上訴本院中，尚未結案
    ，被上訴人應俟前案終結後再為結算本年度未分配盈餘應課
    徵之稅捐。被上訴人不此之圖，其行政行為顯然違反比例原
    則及適當性，原判決未詳為審酌，有判決不適用法規之違法
    等語。
四、查上訴人87年度課稅所得額及應納之營利事業所得稅原經被
    上訴人初查核定課稅所得額為5,027,754元，應納之營利事
    業所得稅1,246,938元，上訴人不服，申請復查，業經被上
    訴人復查決定准予變更核定課稅所得額4,546,962元及應納
    營利事業所得稅1,126,740元，其未分配盈餘加徵營利事業
    所得稅部分，原核定未分配盈餘3,602,626元，被上訴人復
    查決定乃予追減360,594元，變更核定為3,242,032元。上訴
    人對其87年度營利事業所得稅，提起行政救濟，經原審法院
    以92年度訴字第457號判決駁回，上訴人不服，提起上訴，
    亦經本院以94年度判字第1014號判決駁回確定。上訴意旨僅
    以原審未俟其87年度本稅（營利事業所得稅）判決確定，即
    就本件未分配盈餘加徵10%營利事業所得稅部分逕為裁判，
    指摘原判決不當，惟查上訴人87年度營利事業所得稅部分，
    業經本院判決確定，已如前述，難認其上訴理由對原判決之
    如何違背法令已有具體之指摘，依首揭說明，其上訴為不合
    法，應予駁回。
五、依行政訴訟法第249條第1項前段、第104條、民事訴訟法第
    95條、第78條，裁定如主文。
中    華    民    國    95    年    4     月    13    日
                  第三庭審判長法  官  趙  永  康
                              法  官  鄭  淑  貞
                              法  官  侯  東  昇
                              法  官  黃  淑  玲
                              法  官  林  文  舟
以  上  正  本  證  明  與  原  本  無  異
中    華    民    國    95    年    4     月    13    日
                              書記官  阮  桂  芬


司法院資訊處製作；財團法人民間司法改革基金會備份。
